臺灣桃園地方法院民事判決　九十二年度訴字第八○一號
　　原　　　告　乙○○
　　訴訟代理人　鍾周亮律師
　　被　　　告　丁○○
　　　　　　　　丙○○
　　　　　　　　甲○○即林金釵.
　　　　　　　　　　　　住桃園.
右當事人間請求返還不當得利事件，本院於中華民國九十三年三月九日言詞辯論終結
，判決如左：
    主      文
被告丁○○應給付原告新臺幣伍拾參萬零伍佰柒拾元及自民國九十二年五月十四日起
至清償日止，按週年利率百分之五計算之利息。
被告甲○○即林金釵應給付原告新臺幣捌拾玖萬陸仟壹佰參拾柒元及自民國九十二年
三月十六日起至清償日止，按週年利率百分之五計算之利息。
原告其餘之訴駁回。
訴訟費用由被告丁○○負擔三分之一；被告甲○○負擔三分之二。
    事      實
甲、原告方面：
一、聲明：
（一）被告丁○○應給付原告新臺幣（下同）一百四十二萬六千七百零七元及自起訴
      狀繕本送達翌日起至清償日止，按週年利率百分之五計算之利息。
（二）被告丙○○應給付原告八十九萬六千一百三十七元及自起訴狀繕本送達翌日起
      至清償日止，按週年利率百分之五計算之利息。
（三）被告甲○○即林金釵應給付原告一百四十二萬六千七百零七元及自起訴狀繕本
      送達翌日起至清償日止，按週年利率百分之五計算之利息。
（四）其中被告丁○○或丙○○或甲○○即林金釵有履行上述給付時，其餘被告於其
      給付範圍內，免給付義務。
二、陳述：
（一）原告與被告丁○○、丙○○、甲○○即林金釵等人合資共同承購坐落桃園縣大
      園鄉○○段崁下小段第四七九、第四九五、第四九六、第四九七、第四九八、
      第四九九等地號土地六筆（下稱系爭土地），總面積二七四○坪，原告之權利
      占總面積之百分比為二七四○分之一一一點一二，系爭土地自民國八十六年七
      月起至八十九年七月底止，由被告丁○○管理，租金收入扣除管理費等支出之
      總淨利為一千三百零八萬二千八百二十六元，依原告之權利比例計算，原告應
      得五十三萬零五百七十元，被告丁○○受委託為管理人，依民法第五百四十一
      條第一項之規定，自應將其因處理委任事務所收取之租金交付原告，退步言之
      ，縱被告丁○○係本於無因管理，為原告管理事務，依民法第一百七十三條第
      二項之規定，亦應交付上述租金予原告。另依民法侵權行為、不當得利之規定
      ，被告丁○○亦應給付上開金額予原告。
（二）又自八十九年八月起迄今係由被告丙○○管理系爭土地事務，自八十九年八月
      起至九十一年七月三十日止之租金收入為八十九年每一百萬元投資金額可分得
      五萬六千八百九十八元，九十年八、九、十月份每一百萬元投資金額可分得一
      萬四千七百七十六元，九十一年七月三十日每一百萬元投資金額可分得五萬八
      千四百元，上開期間合計每百萬元可分得十三萬零七十四元，原告實際投資金
      額為一一一點一二坪，每坪六萬二千元，合計六百八十八萬九千四百四十元，
      則被告丙○○管理期間，原告應得之租金為八十九萬六千一百三十七元，
      被告丙○○受委託為管理人，依民法第五百四十一條第一項之規定，自應將其
      因處理委任事務所收取之租金交付原告，退步言之，縱被告丙○○係本於無因
      管理，為原告管理事務，依民法第一百七十三條第二項之規定，亦應交付上述
      租金予原告。另依民法侵權行為、不當得利之規定，被告丙○○亦應給付上開
      金額予原告。
（三）倘被告丁○○管理系爭土地之期間，尚包含八十九年八月起至九十一年七月三
      十日之租金收入，則依上開法律規定，其應交付原告之租金收入為一百四十二
      萬六千七百零七元；倘被告丙○○管理系爭土地之期間，尚包含八十六年七月
      起至八十九年七月底之租金收入，則依上開法律規定，其應交付原告之租金收
      入為一百四十二萬六千七百零七元。
（四）被告丁○○、丙○○就其等管理系爭土地之期間所取得應交付原告之租金金額
      ，並未交付原告，倘其等將之交付予被告甲○○即林金釵，亦因未經原告同意
      或授權而不生效力，而倘被告甲○○即林金釵未經原告授權，分自被告丁○○
      、丙○○處取得應分配於原告之租金，對於原告構成不當得利及侵權行為，原
      告自得本於上開法律關係，請求被告甲○○即林金釵返還一百四十二萬六千七
      百零七元予原告。
（五）被告三人依上所述之法律關係，對於原告負不真正連帶債務關係，於其中一被
      告履行上述給付時，其他被告於其給付範圍內，免給付義務。爰依法訴請判決
      如聲明所示。
三、對被告抗辯所為之陳述：被告丙○○所抗辯其已將原告於八十九年八月起至九十
    一年七月三十日止應得之租金八十九萬六千一百三十七元交付被告甲○○即林金
    釵乙節，縱係屬實，對原告而言亦不生已交付之效力，因原告並未授權被告丙○○將上開租金交付被告甲○○即林金釵，且合同書上所載「林金釵等五名」亦不
    等於原告有授權被告甲○○即林金釵代領上述租金，況合同書上亦載明原告之姓
    名及持有面積、占總面積之比例等事項，並註明原告為「原股東」，益證被告丙○○及甲○○即林金釵均無原告之授權。又原告不同意被告丁○○所提分期付款
    之要求。
四、證據：提出合同書乙份、系爭土地房租收支帳簿乙紙、筆記乙紙（均為影本）。
乙、被告丁○○方面：
一、聲明：同意原告之請求。
二、陳述：原告請求之金額係正確的。被告丁○○自八十六年至八十九年間管理系爭
    土地，因財務有困難，故未將租金收入發給各股東，八十九年八月開始由被告丙○○管理，被告丁○○自八十九年八月至九十一年七月份依股份應得之租金均未
    領取，由被告丙○○負責將該部分發給各股東，以補被告丁○○管理期間各股東
    沒有拿到的錢，被告丁○○僅欠合同書所記載「林金釵等五名」這部分的錢。另
    被告丁○○現在沒錢，請求得分期付款。
丙、被告丙○○方面：
一、聲明：請求駁回原告之訴。
二、陳述：系爭土地原係被告丁○○負責管理，因其財務發生困難，所收之租金均未
    交出予股東，故股東再推被告丙○○於八十九年八月起管理系爭土地，而被告丙○○所持之合同書上無原告之姓名，該部分只記載被告甲○○即林金釵等五名，
    故其係將八十九年八月起至九十一年七月止兩年應給付原告之租金給付予被告甲○○即林金釵，是被告甲○○即林金釵與被告丁○○二人一起來拿錢的，由被告
    甲○○即林金釵簽收。至於被告丁○○因其管理時未將租金分配予股東，而其股
    份為八千八百八十三萬元，占全部投資金額一億六千九百八十八萬元約一半，故
    股東們決定被告丁○○既在管理之二年期間未拿錢出來，則被告游象所管理之後
    二年即自八十九年八月起至九十一年七月止，所應給付被告丁○○之租金部分，
    即由全部股東分配以資抵銷，無庸給付予被告丁○○。
三、證據：提出合約書影本乙份、計算書乙紙、存摺影本二紙。
丁、被告甲○○即林金釵方面：被告甲○○即林金釵未於最後言詞辯論期日到場，惟
    據其以前到場所為之聲明及陳述略以：
一、聲明：請求駁回原告之訴。
二、陳述：原告所請求之金額應由被告丁○○支付，被告甲○○及被告丙○○均未拿
    到這些錢。
    理      由
壹、程序方面
一、被告甲○○即林金釵經合法通知，無正當理由，未於最後言詞辯論期日到場，核
    無民事訴訟法第三百八十六條各款所列情形，爰依原告聲請，由其一造辯論而為
    判決。
二、按訴狀送達後，原告不得將原訴變更或追加他訴。但擴張或減縮應受判決事項之
    聲明者，不在此限，民事訴訟法第二百五十五條第一項第三款定有明文。經查，
    本件原告起訴時，訴之聲明請求被告丙○○給付之部分，原為請求給付一百四十
    二萬六千七百零七元及自起訴狀繕本送達翌日起至清償日止，按週年利率百分之
    五計算之利息；嗣於訴狀繕本送達被告丙○○後，原告就此部分不變更其訴訟標
    的而減縮其訴之聲明為被告丙○○應給付原告八十九萬六千一百三十七元及自起
    訴狀繕本送達翌日起至清償日止，按週年利率百分之五計算之利息，核原告此部
    分所為訴之變更，顯屬減縮應受判決事項之聲明，揆諸上揭法律規定，應予准許
    。
貳、實體方面
一、原告起訴主張，原告與被告丁○○、丙○○、甲○○即林金釵等人合資共同承購
    系爭土地，總面積二七四○坪，原告之權利所占百分比為二七四○分之一一一點
    一二，系爭土地自八十六年七月起至八十九年七月底止，由被告丁○○管理，租
    金收入扣除管理費等支出之總淨利為一千三百零八萬二千八百二十六元，依原告
    之權利比例計算，原告應得五十三萬零五百七十元，被告丁○○受委託為管理人
    ，依民法第五百四十一條第一項之規定，自應將其因處理委任事務所收取之租金
    交付原告，退步言之，縱被告丁○○係本於無因管理，為原告管理事務，依民法
    第一百七十三條第二項之規定，亦應交付上述租金予原告。另依民法侵權行為、
    不當得利之規定，被告丁○○亦應給付上開金額予原告。又自八十九年八月起迄
    今係由被告丙○○管理系爭土地事務，自八十九年八月起至九十一年七月三十日
    止之租金收入為八十九年每一百萬元投資金額可分得五萬六千八百九十八元，九
    十年八、九、十月份每一百萬元投資金額可分得一萬四千七百七十六元，九十一
    年七月三十日每一百萬元投資金額可分得五萬八千四百元，上開期間合計每百萬
    元可分得十三萬零七十四元，原告實際投資金額為一一一點一二坪，每坪六萬二
    千元，合計六百八十八萬九千四百四十元，則被告丙○○管理期間，原告應得之
    租金為八十九萬六千一百三十七元，被告丙○○受委託為管理人，依民法第五百
    四十一條第一項之規定，自應將其因處理委任事務所收取之租金交付原告，退步
    言之，縱被告丙○○係本於無因管理，為原告管理事務，依民法第一百七十三條
    第二項之規定，亦應交付上述租金予原告。另依民法侵權行為、不當得利之規定
    ，被告丙○○亦應給付上開金額予原告。另倘被告丁○○管理系爭土地之期間，
    尚包含八十九年八月起至九十一年七月三十日之租金收入，則依上開法律規定，
    其應交付原告之租金收入為一百四十二萬六千七百零七元。再被告丁○○、丙○○就其等管理系爭土地之期間所取得應交付原告之租金金額，並未交付原告，倘
    其二人將之交付予被告甲○○即林金釵，亦因未經原告同意或授權而不生效力，
    而倘被告甲○○即林金釵未經原告授權，分自被告丁○○、丙○○處取得應分配
    於原告之租金，對於原告構成不當得利及侵權行為，原告自得本於上開法律關係
    ，請求被告甲○○即林金釵返還一百四十二萬六千七百零七元予原告。至被告三
    人依上所述之法律關係，對於原告所負為不真正連帶債務關係，於其中一被告履
    行上述給付時，其他被告於其給付範圍內，免給付義務。爰依法訴請判決如聲明
    所示等語。
    被告丁○○以：原告請求之金額係正確的。被告丁○○自八十六年至八十九年間
    管理系爭土地，因財務有困難，故未將租金收入發給各股東，八十九年八月起開
    始由被告丙○○管理，被告丁○○自八十九年八月起至九十一年七月份依股份應
    得之租金均未領取，由被告丙○○負責將該部分發給各股東，以補被告丁○○管
    理期間各股東沒有拿到的錢，被告丁○○僅欠合同書所記載「林金釵等五名」這
    部分的錢。另被告丁○○現在沒錢，請求得分期付款等語，資為抗辯。
    被告丙○○則以：系爭土地原係被告丁○○負責管理，因其財務發生困難，所收
    之租金均未交出予股東，故股東再推被告丙○○於八十九年八月起管理系爭土地
    ，而被告丙○○所持之合同書上無原告之姓名，該部分只記載被告甲○○即林金
    釵等五名，故其係將八十九年八月起至九十一年七月止兩年應給付原告之租金給
    付予被告甲○○即林金釵，且係被告甲○○即林金釵與被告丁○○二人一起來拿
    錢的，而由被告甲○○即林金釵簽收。至於被告丁○○因其管理時未將租金分配
    予股東，而其股份為八千八百八十三萬元，占全部投資金額一億六千九百八十八
    萬元約一半，故股東們決定被告丁○○既在管理之二年期間未拿錢出來，則被告
    游象所管理之後二年即自八十九年八月起至九十一年七月止，所應給付被告丁○○之租金部分，即由全部股東分配以資抵銷，無庸給付予被告丁○○等語置辯。
    被告甲○○即林金釵方面另以：原告所請求之金額應由被告丁○○支付，被告甲○○及被告丙○○均未拿到這些錢等語抗辯。
二、經查，原告所主張，原告與被告丁○○、丙○○、甲○○即林金釵等人合資共同
    承購系爭土地，總面積二七四○坪，原告之權利所占百分比為二七四○分之一一
    一點一二，系爭土地自八十六年七月起至八十九年七月底止，由被告丁○○管理
    ，將之出租予他人，再將所得租金依各投資人所占權利比例分配之，而上開期間
    內所得租金收入扣除管理費等支出之總淨利為一千三百零八萬二千八百二十六元
    ，依原告所占之權利比例計算，原告應得五十三萬零五百七十元，被告丁○○受
    委託為管理人，依民法第五百四十一條第一項之規定，自應將其因處理委任事務
    所收取之上開租金交付原告之事實，業據提出合同書乙份、系爭土地房租收支帳
    簿乙紙、筆記乙紙為證，依上開合同書所載，原告確與被告三人及其他投資人合
    資購買系爭土地，而將所有權登記為訴外人陳金龍名下，且上開事實並為被告丁○○所不爭執，堪信為真實。次查，被告丁○○雖另抗辯稱自八十九年八月起至
    九十一年七月份止，系爭土地出租事宜之管理人為被告丙○○，而該段期間內，
    伊依股份應得之租金均未領取，由被告丙○○負責將該部分發給各股東，以補伊
    管理期間各股東沒有拿到的錢等語。惟八十九年八月份起至九十一年七月份止，
    被告丁○○依其權利比例所得受分配之租金，固均由其他投資人分配，然當時之
    管理人丙○○並不知悉原告身為投資人之一之事實，且已將被告丁○○未領取而
    由其他投資人分配之租金收入應歸原告分配之部分，交由被告甲○○即林金釵領
    取（詳如後述），亦即原告並未取得此部分由被告丁○○放棄分配部分之租金，
    是被告丁○○就上開八十六年七月份起至八十九年七月份止所負對原告之上開債
    務，並未清償乙節，足堪認定。
三、按受任人因處理委任事務，所收取之金錢、物品及孳息，應交付於委任人，民法
    第五百四十一條第一項定有明文。被告丁○○自八十六年七月份起至八十九年七
    月份止，既擔任系爭土地出租事宜之管理人，則依上揭法律規定，其對原告自負
    有將原告應得分配之租金五十三萬零五百七十元給付予原告之義務，而其並未給
    付，前已認定，則此部分原告請求被告丁○○如數給付，自屬有據。
四、又原告主張系爭土地自八十九年八月起迄今係由被告丙○○管理系爭土地事務，
    自八十九年八月起至九十一年七月三十日止之租金收入為八十九年每一百萬元投
    資金額可分得五萬六千八百九十八元，九十年八、九、十月份每一百萬元投資金
    額可分得一萬四千七百七十六元，九十一年七月三十日每一百萬元投資金額可分
    得五萬八千四百元，上開期間合計每百萬元可分得十三萬零七十四元，原告實際
    投資金額為六百八十八萬九千四百四十元，則被告丙○○管理期間，原告應得之
    租金為八十九萬六千一百三十七元，被告丙○○受委託為管理人，依民法第五百
    四十一條第一項之規定，自應將其因處理委任事務所收取之租金交付原告之事實
    ，同有上開合同書乙份、系爭土地房租收支帳簿乙紙、筆記乙紙附卷可稽。被告
    丙○○固不否認其有上開管理之事實，且依原告所投資之金額，原告自八十九年
    八月起至九十一年七月三十日止，應得分配之租金收入為八十九萬六千一百三十
    七元，惟抗辯稱伊所持之合同書上並未記載原告之姓名，只記載被告甲○○即林
    金釵等五名字樣，故其係將八十九年八月起至九十一年七月止兩年應給付原告之
    租金給付予被告甲○○即林金釵，且係被告甲○○即林金釵與被告丁○○二人一
    起來拿錢的，而由被告甲○○即林金釵簽收等語。經查，被告丙○○所持有之合
    同書，其上最後股東名稱最後第二欄確無原告之姓名，而僅記載「林金釵等五名
    」等字樣，且被告丁○○亦陳稱當初交付給付被告丙○○之合同書上的確未記載
    原告之姓名，與其所交付予原告之合同書上另有黏貼附表列出被告甲○○即林金
    釵、原告及其他四人之名冊不同等語。次查，被告丙○○亦自承係受其所持合同
    書上全部股東同意由其管理系爭土地，但原告之部分因其未列名其中，故僅係被
    告甲○○即林金釵加以同意乙節，此為原告所不爭執，堪信為真實。又查，被告
    丙○○已將其管理期間內屬於原告應得之上開租金交付被告甲○○即林金釵，而
    由被告甲○○即林金釵簽收之事實，為原告及被告丁○○、林瑛貴即林金釵所不
    爭執，亦堪信為真實。綜上所述，被告丙○○之合同書上既無原告列名其上；原
    告復未告知及委託被告丙○○管理系爭土地中其所投資之權利部分，是尚難認原
    告與被告丙○○間有成立委託關係。再查，被告丙○○並不知悉原告有參與投資
    系爭土地之事實，前已認定，則被告丙○○管理系爭土地，僅得認有為其所持合
    同書上股東管理之意思，尚難認有為原告管理事務之意思。另被告丙○○既不知
    情原告有參與投資之情，復未受原告委託而為管理，則縱其將管理所得屬於原告
    之租金部分交予被告甲○○即林金釵，亦難認有何故意或過失之不法行為，亦足
    認定。
五、按稱委任者，謂當事人約定，一方委託他方處理事務，他方允為處理之契約；受
    任人因處理委任事務，所收取之金錢、物品及孳息，應交付於委任人，民法第五
    百二十八條、第五百四十一條第一項定有明文。原告與被告丙○○間既未成立委
    託關係，則原告依據上揭民法規定委任之法律關係，請求被告丙○○給付原告八
    十九年八月份起至九十一年七月份止所應得之租金，即不足採。再按未受委任，
    並無義務，而為他人管理事務者，其管理應依本人明示或可得推知之意思，以有
    利於本人之方法為之。管理事務，利於本人，並不違反本人明示或可得推知之意
    思者，管理人為本人支出必要或有益之費用，或負擔債務，或受損害時，得請求
    本人償還其費用及自支出時起之利息，或清償其所負擔之債務，或賠償其損害，
    民法第一百七十二條、第一百七十六條第一項亦有明文。本件被告丙○○並無為
    原告管理事務之意思，則原告仍依上揭民法規定無因管理之法律關係，請求被告
    丙○○給付上開租金，亦不足採。又按因故意或過失，不法侵害他人之權利者，
    負損害賠償責任。故意以背於善良風俗之方法，加損害於他人者亦同，民法第一
    百八十四條第一項復有明文。然被告丙○○並未對原告為何故意或過失之不法行
    為，則原告依上開侵權行為之法律關係，請求被告丙○○賠償相當於上開租金收
    入之損害，仍無足採。
六、再原告主張被告丁○○、丙○○將管理所得屬於原告應得之租金，未經原告同意
    或授權而交付被告甲○○即林金釵之事實，就被告丁○○之部分，為被告丁○○
    所否認，被告丁○○並自認係其自己將該部分之租金使用完畢；就被告丙○○之
    部分，被告丙○○固不否認有將上開租金交付被告甲○○即林金釵，惟抗辯稱其
    係依據合同書上所記載被告甲○○即林金釵之名義而將該部分之租金交付等語；
    就被告甲○○即林金釵之部分，則為被告甲○○即林金釵所否認，並抗辯稱其未
    收到上開租金，係被告丁○○拿去用等語。經查，被告丙○○所持有之合同書上
    既未記載原告之姓名，亦記載「林金釵等五人」，則其將屬於此部分之租金收入
    交予被告甲○○即林金釵，自應由被告甲○○即林金釵收受，始屬合理，況被告
    丁○○管理之期間，並未將所收取之租金交予其他股東，則衡情被告丙○○自不
    可能將其管理所得之租金而屬於「林金釵等五人」之部分直接交給被告丁○○，
    以致日後被告甲○○即林金釵有向其主張權利之可能。是被告甲○○即林金釵所
    辯其未自被告丙○○處收受被告丙○○管理期間內屬於原告應得之租金乙節，即
    不足採。次查，被告林瑛貴即林金釵自始即知被告丙○○所持合同書上所記載「
    林金釵等五人」包含原告在內之事實，此由被告丁○○自陳交給付被告甲○○與
    原告之合同書上均有將含原告、被告甲○○即林金釵及另四人在內之名冊作成附
    表黏附於合同書上可知，故被告甲○○自始即明知其自己所得分配之金額，扣除
    此金額後，其餘即屬原告及其他四人所有，亦即除其自己所得分配之金額外，其
    餘金額其並無取得之法律上原因之事實，堪足認定。另原告因被告甲○○即林金
    釵此部分得利之事實而受有未能取得應得之上開金額之損害，且兩者間有直接因
    果關係，亦足認定。
七、按無法律上之原因而受利益，致他人受損害者，應返還其利益，民法第一百七十
    九條前段定有明文。本件被告甲○○即林金釵取得被告丙○○所交付之租金收入
    其中八十九萬六千一百三十七元應屬原告所有，乃被告甲○○即林金釵無法律上
    之原因而加以取得此部分金錢之所有權，並致原告受有此部分金額之損害，其間
    復有因果關係，則揆諸上揭法律規定，原告請求被告如數返還，自屬有據。至被
    告甲○○即林金釵縱使於取得此筆金額後，再將之交付被告丁○○，被告丁○○
    所取得者亦屬於被告甲○○即林金釵所有之金錢，此不因被告甲○○即林金釵對
    原告負有上開返還義務而有不同，故被告丁○○就此部分，尚難認須對原告負何
    損害賠償或返還責任。
八、從而，原告依民法第五百四十一條第一項規定之法律關係，訴請被告丁○○應給
    付原告五十三萬零五百七十元及自起訴狀繕本送達被告丁○○翌日即九十二年五
    月十四日起至清償日止，按法定利率即年息百分之五計算之利息，為有理由，應
    予准許。又原告依民法第一百七十九條前段規定之法律關係，請求被告甲○○即
    林金釵應給付原告八十九萬六千一百三十七元及自起訴狀繕本送達被告甲○○即
    林金釵翌日即九十二年三月十六日起至清償日止，按法定利率即年息百分之五計
    算之利息，亦有理由，應予准許。至原告依民法委任、無因管理、不當得利、侵
    權行為規定之法律關係，請求被告丙○○應給付原告八十九萬六千一百三十七元
    及自起訴狀繕本送達翌日起至清償日止，按年息百分之五計算之利息，則無理由
    ，應予駁回。另被告丁○○對原告所負上開給付義務係基於委任之法律關係，該
    部分之金額與被告甲○○即林金釵復無關係，而被告甲○○即林金釵對原告所負
    之上開給付義務與被告丁○○所負者亦無同一性，且被告丙○○對原告並不負何
    給付責任，是原告所主張被告三人負不真正連帶債務關係，於其中一被告履行給
    付時，其他被告於其給付範圍內，免給付義務之部分，尚屬無據，附此敘明。
九、本件事證已臻明確，兩造其餘攻擊防禦方法及舉證，核於判決之基礎及結果無影
    響，無庸一一論列，附此敘明。
據上論結，本件原告之訴為一部有理由，一部無理由，依民事訴訟法第三百八十五條
第一項前段、第七十九條，判決如主文。
中　　　華　　　民　　　國　　九十三　　年　　　三　　　月　　二十三　　日
                                        臺灣桃園地方法院民事第二庭
~B法　　　官　張震武
右為正本係照原本作成
如對本判決上訴須於判決送達後二十日內向本院提出上訴狀併繳納上訴費
中　　　華　　　民　　　國　　九十三　　年　　　四　　　月　　　一 　　 日
~B法院書記官　惠  莊
